【裁判字號】    99,簡上,822
【裁判日期】    991029
【裁判案由】    毀損
【裁判全文】
臺灣板橋地方法院刑事判決             99年度簡上字第822號
上  訴  人
即  被  告  丙○○
            丁○○
上列上訴人因毀損案件，不服本院於中華民國九十九年六月十一
日九十九年度簡字第三三０三號第一審刑事簡易判決（聲請簡易
判決處刑案號：臺灣板橋地方法院檢察署九十九年度偵字第九四
０二號），提起上訴，本院管轄第二審之合議庭認不得以簡易判
決處刑，改依通常程序審理，並自為第一審判決如下：
    主  文
原判決撤銷。
丙○○犯毀損他人物品罪，處拘役參拾日，如易科罰金，以新臺
幣壹仟元折算壹日。
丁○○無罪。
    事  實
一、丙○○與戊○○係鄰居，雙方素有訴訟糾紛，丙○○竟基於
    毀損之犯意，於民國九十八年十一月二十八日上午十時四十
    八分一秒起至上午十一時五分二十七秒止之期間（聲請簡易
    判決處刑書誤認係十時四十分起至十一時五分止），在臺北
    縣泰山鄉○○路○段一四五巷三六弄三八號前，持不詳工具
    刺破戊○○所有停放在該處之車號CD-0269 號自用小客車之
    左側前、後輪胎（聲請簡易判決處刑書認丁○○此部分亦與
    丙○○共犯毀損罪嫌，惟丁○○此部分經本院審理後認應為
    無罪之諭知，詳如後述），以此方式毀損戊○○所有該車之
    左側前、後輪胎，致令不堪使用，足以生損害於戊○○。嗣
    於九十八年十二月二日，經戊○○及其夫鄭義昌察覺該車有
    異並報警處理，始循線查悉上情。
二、案經戊○○訴由臺灣板橋地方法院檢察署檢察官偵查後聲請
    簡易判決處刑。
    理  由
甲、有罪部分：
壹、程序事項：
    本判決以下所引用之卷證資料（包含人證與文書證據），並
    無證據證明係公務員違背法定程序所取得；又被告以外之人
    於審判外之陳述，經核並無非出於自由意願而為陳述或遭違
    法取證及顯有不可信之情況；再卷內之文書證據，亦無刑事
    訴訟法第一百五十九條之四之顯有不可信之情況與不得作為
    證據之情形，且被告丙○○迄本院言詞辯論終結前均未聲明
    異議，依刑事訴訟法第一百五十九條至第一百五十九條之五
    之規定，均有證據能力。
貳、實體事項：
一、訊據被告丙○○固坦承於上揭時地蹲坐在告訴人戊○○所有
    上開小客車左側前、後輪胎處挑菜之事實，惟矢口否認有何
    毀損上開小客車左側前、後輪胎之犯行，辯稱：因案發地點
    係無尾巷之巷底，很少有車輛出入，空間又較家裡大，更可
    與鄰居互動，故平日我及鄰居常將巷子當院子使用，小孩可
    嬉戲、大人可聊天、挑菜、作針線。案發當天我在挑菜，所
    以才蹲坐在該車左側，但距離該車有一段距離，我手上並沒
    有拿什麼東西，而且當時鄰居都在與我聊天，我怎麼刺輪胎
    ？戊○○提供其自己裝的監視器畫面，時間與事實狀況都不
    符合，而且經過剪接。上訴狀所附的監視器畫面則是我們家
    自己裝的，沒有經過剪接，時間是九十八年十一月二十八日
    上午十點多至十一點多，可以證明我並無刺破輪胎之行為。
    至於我所提出之監視器畫面，漏掉的兩段時間，是因為我在
    屋內，所以未提出。戊○○所有之上開小客車已停放兩年都
    沒有動，輪胎何時消氣的，我也不知道云云。
二、然查：
  (一)被告丙○○與丁○○係夫妻，與告訴人戊○○及其夫即證人
    鄭義昌於案發當時係同住在臺北縣泰山鄉○○路○段一四五
    巷三六弄之對門鄰居，雙方因有訴訟糾紛，故告訴人戊○○
    自九十八年五月間開始即於自家窗口架設DV攝影機監視器，
    於二十四小時攝錄自家門口，但並未將錄影時間調整到正確
    時間。於九十八年十一月二十八日當天因告訴人戊○○與證
    人鄭義昌均外出工作不在家，回家時已晚上八、九點，故未
    特別注意上開小客車情形。直到九十八年十二月二日，證人
    鄭義昌因要到法院就與被告丙○○間另案涉嫌妨害名譽案件
    開庭，惟走回家時發現上開小客車左側前、後輪胎沒氣，即
    與告訴人戊○○向臺北縣政府警察局新莊分局明志派出所備
    案，而員警到場後，證人鄭義昌將錄影畫面相關紀錄拿到派
    出所查看，經過濾後發現九十八年十一月二十八日前數天，
    並無其他人靠近該車，被告丙○○亦未靠近該車，但於九十
    八年十一月二十八日當天被告丙○○離該車很近，是告訴人
    戊○○搬到現址後一年來最近的一次，且被告丙○○身體有
    一些動作，而被告丙○○離開後輪胎就慢慢沒氣了。因該車
    停放位置前方正好放有一梯子，與該車停放位置有一個固定
    相對位置，該車左側前、後輪胎遭刺開始沒氣之後，車子跟
    鋁梯的相對位置就變成傾斜，故才認定該車左側前、後輪始
    是遭被告丙○○所刺才沒氣。且該車於案發當日前之九十八
    年十一月二十四日才剛驗車完畢，故於案發當日該車左側前
    、後輪胎屬完好無損，而非一直停放未駕駛，而於九十八年
    十二月二日發現該車左側前、後輪胎遭刺消氣之時，該車右
    側前、後輪胎均還有氣而屬正常。後於九十九年八月二十三
    日在明志派出所員警即證人李俊寬、楊易儒陪同下，請輪胎
    行員工前來檢查該車左側前、後輪胎之毀損情形，經以泡沫
    水檢查結果，證實該車左側前、後輪胎之側壁各有一處破洞
    ，而且此種破洞並非因輪胎輾壓尖銳物品所造成一節，業據
    告訴人即證人戊○○、證人鄭義昌、李俊寬、楊易儒分別於
    本院審理中證述明確（均參見本院卷九十九年十月十一日審
    判筆錄），復經本院勘驗告訴人戊○○所提出之案發當日錄
    影光碟內容證實與告訴人戊○○、證人鄭義昌上揭所述大致
    相符，且該錄影光碟內容係一個影音檔案，影片時間長達五
    小時二十五分十五秒而未有剪接或間斷之情形，上揭犯罪事
    實所認定之時間即屬於其中內容之一之期間（詳細勘驗內容
    詳如後述）；且依告訴人戊○○所提出之上開小客車（車號
    CD-0269 號）之行車執照影本及臺北區監理所委託裕益汽車
    股份有限公司代辦之小型汽車檢驗自行收納款項收據各一份
    以觀（參見本院卷附及九十九年度他字第一四八號偵卷第二
    四頁），告訴人戊○○所有之上開小客車確實於本件案發當
    日前四日即九十八年十一月二十四前往驗車並經檢驗合格；
    再據臺北縣政府警察局新莊分局以九十九年九月九日北縣警
    新刑字第0990046305號函覆本院之回函暨所附之該車左側前
    、後輪胎遭人毀損之相關照片九張以查（參見本院卷附），
    益可證明於九十九年八月二十三日明志派出所員警即證人李
    俊寬、楊易儒前往協助告訴人戊○○及其夫鄭義昌與輪胎行
    員工檢視上開小客車左側前、後輪胎之毀損情形後，證實該
    車左側前、後輪胎之側壁各有破損導致消氣，然該車右側前
    、後輪胎仍屬正常之情況，衡以告訴人即證人戊○○、證人
    鄭義昌與被告丙○○於本件案發前互有訴訟糾紛而存有嫌隙
    ，惟其二人上揭證述情節仍與相關證人李俊寬、楊易儒上揭
    證述及前開相關客觀書證及物證等資料所顯示之客觀情狀相
    符一致，是其二人上揭證述應無刻意構陷被告丙○○之虞，
    且於本院審理中又均經具結陳述，自可認足以擔保其二人證
    述之憑信性，是其二人之上揭證述，自屬可採。從而，以上
    事實應可認定。準此，告訴人戊○○所有之上開小客車既於
    本件案發當日前四日即九十八年十一月二十四前往驗車並經
    檢驗合格，至案發當日僅相隔四日，殊難想像該車本處於車
    況、相關零件均為正常之情況下，於案發當日僅經被告丙○○突然靠近該車左側前、後輪胎處挑菜一段時間後，反呈現
    左側前、後輪胎遭刺消氣，然右側前、後輪胎卻仍屬正常之
    狀況！且告訴人戊○○所提出之案發當日錄影光碟內容係一
    個影音檔案，影片時間長達五小時二十五分十五秒而未有剪
    接或間斷之情形，已如前述，據此，均足認被告丙○○所辯
    ：戊○○提供其自己裝的監視器畫面，時間與事實狀況都不
    符合，而且經過剪接。戊○○所有之上開小客車已停放兩年
    都沒有動，輪胎何時消氣的，我也不知道云云，均屬無據而
    不足採。
  (二)又經本院勘驗被告丙○○、告訴人戊○○各自所提出之案發
    當日錄影光碟內容結果，就被告丙○○所提出之案發當日錄
    影光碟勘驗結果認：被告丙○○提出之九十八年十一月二十
    八日錄影光碟共有八個影音檔案，其中第一、二、三、四個
    檔案之錄影時間分別為當日上午十時四十五分二秒至上午十
    時四十八分零秒、上午十時五十五分零秒至上午十時五十九
    分五十九秒、上午十一時零分二秒至上午十一時四分二十秒
    、上午十一時五分二十八秒至上午十一時六分二十七秒。第
    五、六、七、八個檔案之錄影時間均各同於第一、二、三、
    四個檔案，僅係自另一角度拍攝。第一段內容（即第一、五
    個檔案內容），被告丙○○自畫面上方處走出，手拿數把青
    菜，及自家中取出小椅子，坐靠著告訴人戊○○車輛之駕駛
    座車門撿菜；第二段內容（即第二、六個檔案內容），被告
    丙○○仍坐著撿菜，一邊與前來攀談的鄰居聊天，畫面右上
    方則同時有工人拿梯子在施作工程；第三段內容（即第三、
    七個檔案內容），被告丙○○撿完菜及與鄰居聊完天，起身
    收拾，並將停放於告訴人戊○○車旁之腳踏車簽停於自家門
    旁；第四段內容（即第四、八個檔案），被告丙○○帶著青
    菜與小椅子走入家中，其後畫面右上方的紅色箱型車駛離巷
    道。第一段至第四段之間，被告丙○○之手均未碰觸告訴人
    戊○○車輛之輪胎一節（參見本院卷九十九年八月十日勘驗
    筆錄），是雖就被告丙○○所提出之錄影光碟內容固顯示其
    在該四段顯示時間所擷取之畫面均未有可疑破壞或毀損上開
    小客車左側、前後輪胎之行為，惟其所提出之該四段錄影光
    碟內容係經過擷取，缺少案發當日上午十時四十八分一秒起
    至上午十時五十四分五十九秒止，以及上午十一時四分二十
    一秒起至上午十一時五分二十七秒止之二段錄影畫面內容，
    惟對照告訴人戊○○所提出之案發當日錄影光碟內容確仍涵
    蓋此二段錄影內容畫面，並經本院就此一錄影光碟再行勘驗
    結果認：該光碟僅有一個影音檔案，長五小時二十五分十五
    秒，約自播放時間三小時五十三分四十七秒起至四小時十五
    分七秒止，與被告丙○○所提出之錄影光碟第一至四個、第
    五至八個檔案內容相同，故影片所攝錄之時間確係案發當日
    上午七時至十二時之間，而於被告丙○○所提出錄影光碟缺
    漏該二段期間，於此處內容中所顯示之畫面係約自三小時五
    十六分四十四秒起至四小時三分四十四秒止之七分間（約等
    同於被告丙○○所提出之錄影光碟缺漏之時間上午十時四十
    八分一秒起至上午十時五十四分五十九秒止），被告丙○○
    仍靠坐在該車旁，始終可見其頭，其間被告丙○○曾低頭沒
    入數秒後抬起，並於數秒後有一向該車左前輪胎方向作一施
    力動作，且約十五秒後復重複此一施力動作；於此處內容中
    所顯示之畫面約自四小時十三分六秒起至四小時十四分十二
    秒止之一分六秒間（約等同於被告丙○○所提出之錄影光碟
    缺漏之時間上午十一時四分二十一秒起至上午十一時五分二
    十七秒止），被告丙○○將腳踏車牽停回自家門邊後，挪動
    撿菜所坐的小椅子自該車左前輪胎旁至左後輪胎旁，其間被
    告丙○○四下張望，復狀似望向告訴人戊○○家中監視器，
    復稍稍挪動小椅子兩次，右側身體並有向該車左後輪胎方向
    施力的動作。而自告訴人戊○○所提出之錄影光碟播放開始
    ，該車前橫放一鋁梯，且鋁梯近上開小客車一側，由梯腳數
    來第二節處，被車頭擋住而未完全顯現，直至被告丙○○撿
    完菜回家後二十七分內（約至影片中之四小時四十二分二十
    二秒），該鋁梯顯露之範圍均未改變。惟自影片中之四小時
    四十二分二十二秒起至五小時二十五分十五秒止，鋁梯靠近
    上開小客車一側，由梯腳數來第二節處漸漸顯露，至影片播
    放完畢已完全清晰可見。而自影片播放開始至結束，雖有被
    告丙○○以外之數人、車經過、小孩子嬉戲、騎乘腳踏車，
    但均未有碰觸到該車及鋁梯之情形（參見本院卷九十九年八
    月十日勘驗筆錄）。準此以觀，苟被告丙○○欲證明其清白
    ，本可依其自身於案發當日所攝錄之錄影光碟影片中提出完
    整無缺漏且連續無間斷之錄影畫面以使本院加以勘驗釐清並
    還原案發當時始末經過，其又何須隱匿該二段期間之行為異
    常而疑似有破壞毀損上開小客車左側前、後輪胎之缺漏畫面
    之舉？自可認被告丙○○所辯其未提出之二段缺漏影片係因
    其在家裡，故未提出云云，顯屬事後卸責、隱匿關鍵證據及
    欲蓋彌彰之舉，根本不足採信。反適足徵上開小客車之左側
    前、後輪胎確係因被告丙○○靠近蹲坐以挑菜掩人耳目，嗣
    找尋適當時機向該車左側前、後輪胎方向以不詳工具施力後
    ，方才導致該車左側前、後輪胎側壁因而毀壞破損而消氣，
    致令不堪使用一節，應可認定。
  (三)至被告丙○○所聲請本院傳喚之證人乙○○於本院審理中固
    證稱：案發當日現場在安裝村里監視器，沒有看到現場有人
    在破壞東西等語，惟其亦證稱：當時並未時時刻刻在現場，
    對於被告丙○○坐在告訴人戊○○車輛旁撿菜那段時間沒有
    印象等語；以及在該告訴人戊○○及被告丙○○所各自提出
    之案發當日錄影光碟畫面均有出現蹲坐於臺北縣泰山鄉○○
    路○段一四五巷三十六弄三十六號門口處看報紙之證人甲○○於本院審理中亦結證稱：當時我沒和丙○○聊天，我只有
    時候會稍微瞄一下而已，她在撿菜的時候我沒有一直注意她
    等語（均參見本院卷九十九年十月十一日審判筆錄第三—四
    、八頁）。基此，證人乙○○、甲○○二人於案發當日被告
    丙○○蹲坐於上開小客車左側前、後輪胎旁挑菜之該段期間
    均未時時加以注意，則被告丙○○於上述影片中利用相關人
    士不在場或不注意時以不詳工具旋即戳刺該車左側前、後輪
    胎致毀損一節，自屬可能，是依證人乙○○、甲○○前揭所
    述，均無從採為有利被告丙○○之認定，附予敘明。
  (四)綜上所述，足認被告丙○○上揭所辯，均屬事後避重就輕推
    諉卸責之詞，殊無可採。從而，本件事證已臻明確，被告丙○○之犯行洵堪認定，應予依法論科。
三、核被告丙○○所為，係犯刑法第三百五十四條之毀損罪。
四、原審認被告丙○○就上揭犯罪事實所犯毀損犯行罪證明確，
    予以論罪科刑，固非無見。惟原審就以下本院認定被告丁○○就上揭犯罪事實所涉毀損犯行當為無罪諭知之犯罪事實，
    以及被告丙○○就上揭犯罪事實所犯毀損犯行並非與被告丁○○共犯之犯罪事實，顯然均與檢察官據以求處罪刑之事實
    不符，原審本不得適用刑事訴訟法第七編所定之簡易程序對
    被告丙○○、丁○○為論罪科刑，而應依刑事訴訟法第四百
    五十二條規定適用通常程序而為審判，是原審就被告丙○○
    、丁○○部分之認事用法均有違誤，被告丙○○上訴意旨就
    本件毀損犯行否認犯罪，雖無理由，惟原審就被告丙○○、
    丁○○部分之認事用法既有前述違誤之可議之處，自應由本
    院將原判決予以撤銷改判。爰審酌被告丙○○與告訴人戊○○間素有訴訟糾紛，不思理性面對解決，反起意為本件毀損
    犯行，犯後又矢口否認犯行，態度不佳，惟念及告訴人戊○○所受損害非鉅，且被告丙○○夫妻於本院審理中均曾表示
    願意賠償告訴人戊○○所受輪胎毀損之損失，然仍不為告訴
    人戊○○所接受等一切情狀，量處如主文第二項所示之刑，
    並諭知易科罰金之折算標準。
乙、無罪部分：
一、聲請簡易判決處刑意旨另以：被告丁○○就上揭犯罪事實部
    分亦與被告丙○○共同涉犯刑法第三百五十四條之毀損罪嫌
    云云。
二、按犯罪事實應依證據認定之，無證據不得認定犯罪事實；不
    能證明被告犯罪者，應諭知無罪之判決，刑事訴訟法第一百
    五十四條第二項及第三百零一條第一項分別定有明文。次按
    刑事訴訟法上所謂認定犯罪事實之證據，係指足以認定被告
    確有犯罪行為之積極證據而言，如未能發現相當證據或證據
    不足以證明，自不能以推測或擬制之方法，以為裁判基礎（
    最高法院二十九年上字第三一０五號及四十年台上字第八六
    號判例意旨可資參照）。復按刑事訴訟上證明之資料，無論
    其為直接或間接證據，均須達於通常一般之人均不致有所懷
    疑，而得確信其為真實之程度，始得據為有罪之認定，若其
    關於被告是否犯罪之證明未能達此程度，而有合理懷疑之存
    在，致使無從形成有罪之確信，根據「罪證有疑，利於被告
    」之證據法則，即不得遽為不利被告之認定（最高法院七十
    六年台上字第四九八六號判例意旨可資參照）。
三、訊據被告丁○○堅決否認有何涉犯上揭犯罪事實中之毀損犯
    行，辯稱：當日現場在安裝村里監視器，因我是前村長，故
    現任村長委託我就近監看包商施工情形，我才會抬頭觀看包
    商施工情形，並非如聲請簡易判決處刑書所指係站在上開小
    客車前把風，查看告訴人戊○○是否在附近。丙○○在挑菜
    的時間，我均在家裡，沒在外面等語。
四、本件公訴人認被告丁○○就上揭犯罪事實亦涉犯刑法第三百
    五十四條之毀損犯行，無非係以：被告丁○○、丙○○於偵
    查中之供述、告訴人戊○○偵查中之證述、監視器錄影光碟
    三片及勘驗報告一份，為其論據。
五、經查：
  (一)案發地點係無尾巷，因曾發生竊案，故經當地住戶要求由鄉
    公所安裝監視器，案發當天即在施工，當天村長乙○○有請
    被告丙○○請被告丁○○出來幫忙看監視器安裝位置正不正
    確一情，業據村長即證人乙○○於本院審理中證述明確（參
    見本院卷九十九年十月十一日審判筆錄第三頁），核與被告
    丁○○前開陳述相符，是被告丁○○前開陳述，自非虛構而
    可採信。
  (二)再者，告訴人即證人戊○○所指訴被告丁○○有共犯本件毀
    損犯行之根據，亦不過係依據其所提出之案發當日錄影光碟
    所顯示之內容而為研判，並非係其個人或其夫鄭義昌所親身
    經歷見聞一情，亦據告訴人即證人戊○○、證人鄭義昌於本
    院審理中證述甚明（參見本院卷九十九年十月十一日審判筆
    錄第十三、十八頁），是告訴人戊○○、證人鄭義昌二人均
    非親身經歷見聞被告丁○○有毀損上開小客車左側前、後輪
    胎之人，其二人所依據者亦不過係依自身提出之案發當日錄
    影光碟內容而加以觀察闡述，而本院勘驗其二人所提出之案
    發當日錄影光碟內容認仍不足以認定被告丁○○有為或與被
    告丙○○有共犯本件毀損犯行（詳如後述），是公訴意旨此
    部分所舉告訴人戊○○於偵查中之證述欲用以證明被告丁○○有為或與被告丙○○有共犯本件毀損犯行，亦難認有據而
    不足採。
  (三)復以本院勘驗告訴人戊○○所提出之案發當日錄影光碟內容
    以查（參見本院卷九十九年八月十日勘驗筆錄暨所擷取錄影
    畫面照片四十七張），約於三小時四十八分前後數分鐘期間
    （約等同於被告丙○○、丁○○所提出之錄影光碟缺漏之時
    間上午十時四十分前後數分鐘期間）內被告丙○○雖有將其
    腳踏車牽到上開小客車左後方停放之行為，惟此一行為時點
    僅區區數秒，根本無從認定其有何毀損犯行，而被告丁○○
    固於此段期間內，偶有站在上開小客車停放位置左前方，惟
    係面朝路口，頭望住家上方狀似監看監視器施工情形，並偶
    爾隨著該時騎乘腳踏車嬉戲之鄰居小孩而移動目光，且被告
    丁○○所站立位置斜前方約一公尺之距離，正有鄰居甲○○
    蹲坐於自家門口看報紙，被告丁○○於此段期間根本未有與
    被告丙○○有何交談或竊竊私語之行為，則被告丁○○該等
    行為均難認有何與被告丙○○共犯毀損犯行之把風行徑，又
    除此段時間以外之其他時間（含被告丙○○、丁○○所提出
    之案發當日錄影光碟與所缺漏之二段時間影片內容而經本院
    認定被告丙○○有前揭毀損犯行之期間），被告丁○○皆已
    進入自宅內，並未出現在錄影畫面之中，亦根本無從認定被
    告丁○○有何與被告丙○○之間有犯意聯絡及行為分擔而共
    犯本件毀損犯行，是被告丁○○所辯：其係受村長之託而監
    看監視器施工情形，以及丙○○撿菜時其人在家中未在外面
    ，並無共犯毀損之把風行為等語，應可採信。
六、綜上所述，堪認被告丁○○所辯其未與被告丙○○共同涉犯
    上揭犯罪事實之毀損犯行，應屬可信。是本件公訴人認被告
    丁○○涉犯本件毀損罪嫌所憑之證據，均未能積極證明被告
    丁○○在主觀上有何與被告丙○○共犯毀損犯行之犯意聯絡
    ，在客觀上亦未能證明被告丁○○有何把風行為之行為分擔
    ，是本件關於被告丁○○涉犯毀損罪嫌之證據，尚未達於通
    常一般人不致有所懷疑，而得確信其為真實之程度，致本院
    對此無從形成對被告丁○○為有罪之確信，依「罪證有疑，
    利於被告」之證據法則，此部分即不得遽為不利被告丁○○
    之認定。原審疏未審酌前述相關證據所顯示之客觀事實，就
    此部分遽對被告丁○○為論罪科刑，顯有違誤，則被告丁○○所提起之此部分上訴自屬有理由。此外，復查無其他積極
    證據足資證明被告丁○○確有公訴人所指之上揭毀損犯行，
    揆諸首揭判例意旨及說明，此部分自不能證明被告丁○○犯
    罪，應由本院將原判決此部分撤銷，改諭知如主文第三項所
    示為被告丁○○無罪之諭知，以昭審慎。
丙、又本院認定被告丁○○就上揭犯罪事實所涉毀損犯行當為無
    罪諭知之犯罪事實，以及被告丙○○就上揭犯罪事實所犯毀
    損犯行並非與被告丁○○共犯之犯罪事實，顯然均與檢察官
    據以求處罪刑之事實不符，均如前述，原審本不得適用刑事
    訴訟法第七編所定之簡易程序對被告丙○○、丁○○為論罪
    科刑，而應依刑事訴訟法第四百五十二條規定適用通常程序
    而為審判，則本院所為前開判決，係依刑事訴訟法第四百五
    十五條之一第三項規定準用同法第三百六十九條第二項規定
    適用第一審通常程序而為第一審通常程序判決，併予指明。
據上論斷，應依刑事訴訟法第四百五十五條之一第一項、第三項
、第四百五十一條之一第四項但書第二、三款、第四百五十二條
、第三百六十九條第一項前段、第三百六十四條、第三百零一條
第一項、第二百九十九條第一項前段，刑法第三百五十四條、第
四十一條第一項前段，刑法施行法第一條之一，判決如主文。
本案經檢察官郭峻豪到庭執行職務。
中    華    民    國    99    年    10    月    29    日
                  刑事第二十庭  審判長法  官  林家賢
                                      法  官  陳明偉
                                      法  官  鄧雅心
上列正本證明與原本無異。
如不服本判決，應於判決送達後十日內，向本院提出上訴書狀，
並應敘述具體理由；其未敘述上訴理由者，應於上訴期間屆滿後
二十日內向本院補提理由書（均須按他造當事人之人數附繕本）
「切勿逕送上級法院」。
                                      書記官  許清秋
中    華    民    國    99    年    10    月    29    日
附錄本判決論罪科刑法條全文：
刑法第三百五十四條：
毀棄、損壞前二條以外之他人之物或致令不堪用，足以生損害於
公眾或他人者，處二年以下有期徒刑、拘役或五百元以下罰金。

司法院資訊處製作；財團法人民間司法改革基金會備份。
